臺灣臺北地方法院民事判決　　　　　　　95年度訴字第7057號
原　　　告　台灣奇景資訊有限公司
法定代理人　甲○○
訴訟代理人　朱峻賢律師
　　　　　　簡榮宗律師
複代理人　　林邦棟律師
訴訟代理人　戊○○
被　　　告　丙○○
訴訟代理人　李尚澤律師
被　　　告　丁○○
　　　　　　乙○○
共　　　同
訴訟代理人　周建春律師
上列當事人間請求侵權行為損害賠償事件，本院於民國96年7月1
8日言詞辯論終結，判決如下：
    主  文
被告丁○○、乙○○應連帶給付原告新臺幣陸拾萬伍仟佰玖
拾伍元，及自民國九十五年七月十日起至清償日止，按年息百分
之五計算之利息。
原告其餘之訴駁回。
訴訟費用由被告丁○○、乙○○連帶負擔十分之三，餘由原告負
擔。
本判決主文第一項於原告以新臺幣貳拾壹萬貳仟元為被告丁○○
、乙○○供擔保後，得假執行。但被告丁○○、乙○○以新臺幣
陸拾萬伍仟佰玖拾伍元為原告預供擔保，得免為假執行。
原告其餘假執行之聲請駁回。
    事實及理由
甲、程序方面：
一、本件原告台灣奇景資訊有限公司起訴時，其法定代理人原為
    李智源，惟於訴訟進行中，變更為甲○○（本院卷第217 頁
    參照），是本件應由甲○○承受訴訟。
二、次按「訴狀送達後，原告不得將原訴變更或追加他訴。但有
    下列各款情形之一者，不在此限：‧‧‧三　擴張或減縮應
    受判決事項之聲明者。」民事訴訟法第255條第1項第3款定
    有明文。查本件原告起訴時，原分別請求：(一)被告丙○○、
    丁○○、乙○○應連帶給付原告新臺幣（下同）88萬8,948
    元、(二)被告丁○○、乙○○應連帶給付原告164萬503元，並
    均自起訴狀繕本送達之翌日起（即95年7月10日）至清償日
    止，按年息5%計算之利息（本院卷第3頁參照）。嗣於訴訟
    進行中，就前開第(一)項聲明，先減縮其請求金額為65萬1,89
    5元，其後再減縮其請求金額為63萬5,395元；另就前開第(二)
    項聲明，則擴張其請求金額為178萬503元（本院卷第199、2
    59、261、263頁參照），均核與本段首揭規定相符，應予准
    許。
乙、實體方面：
壹、原告起訴主張：
一、原告係以利用數據網路發送行動電話簡訊，及於簡訊中提供
    原告向訴外人中華國際傳呼股份有限公司申請之「00000000
    00」、「0000000000」等電話號碼，供收受簡訊客戶回電撥
    打之電話語音加值業務為公司業務。被告丙○○、丁○○、
    乙○○等3人分別自89年3月10日及89年10月11日起受僱於原
    告，被告丙○○負責廣告行銷、業務推展業務，被告丁○○
    負責簡訊發送、廣告行銷、業務推展及合約洽談等業務，另
    被告乙○○則擔任會計業務。嗣被告丙○○於91年11月間離
    職後，自行設立藍陽科技股份有限公司（下稱藍陽公司），
    與原告從事相同業務，且自92年5月13日起，由被告丙○○
    將藍陽公司欲發送之「行動電話簡訊廣告內容」交付或告知
    當時仍任職於原告之被告丁○○、乙○○，再由渠二人擅自
    利用原告發送簡訊之數據網路，撥打、發送前述被告丙○○
    交付之「行動電話簡訊廣告內容」予原告公司客戶，並於簡
    訊內顯示藍陽公司向宏遠電訊股份有限公司（下稱宏遠公司
    ）申請之「0000000000」、「0000000000」及「0000000000
    」等電話號碼，令原告公司客戶誤以為係原告提供之訊息而
    回撥，被告丙○○除按月給付被告丁○○報酬3萬5千元外，
    被告三人並朋分宏遠公司拆帳所得利益，經原告於93年8月
    30 日發現追查，被告丁○○亦出具自白書及刑事自首狀坦
    承上開盜用原告公司設備及出售原告客戶資料等犯行。而被
    告三人共同自92年5月13日起至93年8月26日止，盜用原告通
    信設備發送簡訊計57萬7,632筆，每筆以1.1元計算，原告因
    此溢付電話費63萬5,395元，依民法第184條第1項前段、第
    185條第1項前段規定，被告三人應連帶賠償原告前開溢付電
    話費之損害。又被告丁○○及乙○○互相串通，共同冒名頂
    替為原告之加盟商，先由被告乙○○於職務上所掌轉帳傳票
    上，偽造王德宇、葉浚明之簽名，虛報通話時數並填製虛偽
    之應付金額，再於空白支票上填載金額、發票日後，令不知
    情之原告公司副總經理李進和陷於錯誤，於支票上用印核准
    付款，被告乙○○取得支票後，即分別交付於被告丁○○存
    入或自行存入渠二人各於土地銀行信義分行，帳號「
    0000000000 00」及「000000000000」之帳戶中，各159萬
    4,469元及4萬6,034元，合計被告丁○○、乙○○以此方式
    共向原告詐取164萬503元，連同被告丁○○出售原告公司客
    戶資料之不法所得14萬元，均屬原告所受財產上損害，依民
    法第184條第1項前段、第185條第1項前段規定，被告丁○○
    、乙○○共應連帶賠償原告178萬503元。爰依侵權行為之法
    律關係起訴請求。
二、被告丙○○已於95年9月29日臺灣臺北地方法院檢察署偵訊
    時坦承渠曾向被告丁○○購買電話號碼資料，渠亦知悉被告
    丁○○、乙○○於原告公司負責發送簡訊業務，且被告徐華
    復曾勸誘被告丁○○、乙○○加盟藍陽公司，故被告丙○○
    對於被告丁○○、乙○○盜用原告公司電信設備為藍陽公司
    發送簡訊，有事前共同謀議之犯意聯絡及事後利益分配等行
    為，被告丙○○為共同侵權行為人甚明。
三、被告丁○○曾在93年3至7月間盜賣原告公司客戶名單予被告
    丙○○，且由被告丙○○按月支付3萬5千元之報酬予被告丁○○，亦據被告丁○○於95年9月29日臺灣臺北地方法院檢
    察署偵訊時坦承不諱，被告丁○○之銀行帳戶於該段期間內
    之93年3月10日、同年4月4日、5月2日及6月5日，各有3萬5
    千元之款項匯入，前後共4次，顯見被告丁○○不法出售原
    告公司客戶資料所得合計至少14萬元，並由被告丁○○、乙○○所朋分。因原告難以證明被告丁○○、乙○○上述侵權
    行為所致原告實際損害若干，故以渠二人所獲之不法所得14
    萬元請求。
四、原告遍查加盟商名單後，並未發現葉浚明或王德宇之加盟資
    料，而原告雖申辦0000000000、0000000000、0000000000、
    0000000000、0000000000及0000000000等6支電話號碼，惟
    此並無法證明該等電話號碼係原告發給葉浚明或王德宇加盟
    行銷所使用。縱被告丁○○、乙○○確曾以葉浚明及王德宇
    名義加盟行銷，依原告與加盟商所訂拆帳標準，市內電話每
    分鐘為1.8元，行動電話及其他電話每分鐘則為1元，以上開
    「00 00000000」之門號為例，於92年3月份，其市話通話分
    鐘數為1,727分，行動電話及其他電話之通話分鐘數則為1萬
    9,29 8分，是該月份原告應支付該門號之加盟佣金為2萬
    2,407元，然該月份被告乙○○製作之該門號傳票金額卻為5
    萬3,676元，兩者相差3萬1,269元。再就該門號傳票金額除
    以1.8元之拆帳比例計算，自92年7月份起至93年6月份止，
    該門號每月之通話分鐘數分別為：1萬9,985分、1萬3,200分
    、8,381分、1萬6,203分、1萬6,207分、1萬2,610分、1萬
    1,456分、1萬1,030分、1萬911分、8,225分、6,586分及
    7,068分，然依中華國際通訊網路股份有限公司函覆之該門
    號各月份通話時數資料，各月份之通話分鐘數，各僅為2分
    、2分、0分、0分、12分、8分、0分、3分、821分、209分、
    17分、7分、43分及2分，兩者間顯有極大落差，足證被告乙○○所製作之傳票內容確為虛偽不實。是按上開方式計算，
    自92年2月起至93年6月止，被告乙○○製作傳票溢載金額總
    計為140萬7, 904元，扣除13%代收稅款後，被告丁○○、乙○○二人以此方式，使原告陷於錯誤而支出無須支出之加盟
    佣金至少122萬4,876元。
五、爰此聲明：(一)被告丙○○、丁○○、乙○○應連帶給付原告
    63萬5,395元，及自95年7月10日起至清償日止，按年息5%
    計算之利息；(二)被告丁○○、乙○○應連帶給付原告178萬
    503元，及自95年7月10日起至清償日止，按年息5%計算之利
    息；(三)陳明願供擔保，請准宣告假執行。
貳、被告抗辯：
一、被告丙○○辯稱：
(一)、渠並無何原告所指之侵權行為，且原告所舉被告丁○○之自
    白書及自首狀，均為電腦打字文稿，被告丁○○、乙○○並
    未簽名、蓋章或按指印於其上，而被告丁○○、乙○○於原
    告另案告訴之刑事妨害秘密案件中，亦均否認有何不法犯行
    ，並表示上開自白書及自首狀均為原告自行繕打後要求渠二
    人簽名，渠二人因認內容不實而未簽名，故上開自白書及自
    首狀不能證明被告有何侵權行為。又原告既主張被告丁○○
    、乙○○係自92年5月13日起盜用原告之網路通信設備為被
    告丙○○發送簡訊，惟依原告提出之日盛銀行交易查詢報表
    所示，原告所指被告丁○○歷次自被告丙○○取得報酬之時
    點，均在92年5月13日之前，故該等匯款入帳資料，亦無法
    證明被告丙○○有何侵權行為。
(二)、被告丁○○、乙○○係因分別加盟原告及被告經營之藍陽公
    司，乃使用原告設備從事簡訊發送服務，渠二人加盟被告後
    如何運用行銷手法，被告並不知情，遑論被告有何共同侵權
    行為。又被告丁○○、乙○○既為藍陽公司之加盟店，渠2
    人為求自己經營績效，大可自發簡訊，何必將原告公司客戶
    資料出售被告後，再由藍陽公司發送簡訊，益證被告丙○○
    對於渠二人以原告通信設備發送簡訊，並不知情。
(三)、爰此聲明：１、駁回原告之訴及其假執行之聲請；２、如受
    不利之判決，請准宣告供擔保免為假執行。
二、被告丁○○、乙○○抗辯：
(一)、原告經營色情電話及色情簡訊業務，本屬不法且違反社會一
    般利益及道德觀念，依民法第72條規定，其法律行為無效，
    且原告主張其溢付之簡訊費用或加盟商佣金等損害，均係原
    告為上述不法目的所支出之金錢，依民法第180條第4款前段
    規定，亦不得請求被告賠償。縱被告丁○○、乙○○應另支
    付原告因加盟藍陽公司行銷而使用原告簡訊發送服務之費用
    ，其筆數僅57萬7,632筆，每筆應以1.1元計算，合計63萬5,
    395元。
(二)、被告丁○○、乙○○雖原係原告公司員工，惟因被告二人為
    謀生計，原告公司復未禁止員工自行或以他人名義加盟，是
    被告二人旋以葉浚明、王德宇之名義加盟原告及被告丙○○
    經營之藍陽公司，至被告丁○○、乙○○使用原告簡訊發送
    網址，乃加盟店之行銷手法，被告二人本即願意支付加盟使
    用部分之相關費用。惟被告二人並未盜用原告設備以發送被
    告丙○○交付之簡訊廣告內容予原告公司客戶，亦無販賣原
    告公司客戶資料予被告丙○○之事實，實際上被告丁○○販
    售予被告丙○○之資料，係被告丁○○另向他人購得之行動
    電話號碼，並非原告公司客戶資料。另原告提出之自白書及
    自首狀，其上均無被告丁○○之簽名，自不能認係被告丁○○出於自由意志之意思表示。
(三)、被告丁○○、乙○○係加盟原告，兩造間為純粹之民事契約
    ，被告二人並未違法，自原告領得之164萬503元係加盟佣金
    ，為被告二人依約可得主張之法律上正當權利，並無詐欺可
    言，更無從成立侵權行為。況原告就被告丁○○、乙○○以
    葉浚明、王德宇名義經營之加盟店，依原告與中華傳呼公司
    約定之拆帳標準，原告至少亦分得經營成果約500萬元之利
    益，依民法第216條損益相抵之規定，原告所受利益顯逾所
    受損害，自不得再向被告二人請求賠償任何金額。另被告二
    人以葉浚明名義加盟所申辦使用之0000000000電話號碼及以
    王德宇名義加盟所申辦使用之0000000000、0000000000、
    0000000000、0000000000、0000000000等電話號碼，均為原
    告發給加盟商之號碼，且原告核發佣金予加盟商時，均命被
    告乙○○先從原告提供之中華傳呼加盟商經營所得之分鐘數
    ，換算成佣金，再製作轉帳傳票及開立相同金額之支票，經
    原告實際負責人李進和實質審查、核對無誤後，李進和即親
    自於傳票及支票上簽名、用印，方得據以核發佣金，被告乙○○僅負責抄謄換算，故原告主張被告丁○○、乙○○偽造
    傳票詐欺取財云云，顯非事實。
(四)、本件加盟商佣金之計算，被告乙○○悉依原告提供之中華傳
    呼經營分鐘數報表為原始憑證，據以製作轉帳傳票，該等經
    營分鐘數報表仍在原告持有中，原告明知被告並未持有該等
    報表，竟故意隱瞞拒不提出，且另編制不實之通話時數統計
    表與溢載傳票金額對照表，其心態顯有可議，縱經營分鐘數
    並無報表紀錄，然依商業會計法第19條規定，原告實際負責
    人李進和既已在轉帳傳票上簽名，即足證該等被告請領之金
    額，確為實際加盟經營所得，並無溢領情事。再者，原告事
    後自行製作之通話時數統計表與溢載傳票金額對照表，並非
    原始憑證，所載被告二人實際經營分鐘數，並非實在，原告
    亦未舉證證明，因而原告單方據以計算之被告二人請領佣金
    分鐘數，亦毫無根據，自不得證明被告二人溢領佣金。
(五)、爰此聲明：１、駁回原告之訴及其假執行之聲請；２、如受
    不利之判決，請准宣告供擔保免為假執行。
、兩造不爭執之事項：
一、被告丁○○、乙○○曾任職於原告公司，被告丁○○負責簡
    訊發送、廣告行銷、業務推展及合約洽談等業務；被告乙○○則擔任會計業務，現渠二人均已離職（本院卷第6、166頁
    ）。
二、原告曾申辦0000000000、0000000000、0000000000、000000
    0000、0000000000、0000000000等電話號碼（本院卷第198
    、202頁）。
三、被告丁○○、乙○○自92年5月13日起至93年8月26日止，共
    同為自己營業而使用原告通信設備發送簡訊，共57萬7,632
    筆，每筆以1.1元計算，所需簡訊通信費用合計為63萬5,395
    元（本院卷第197頁、第236頁、第261頁反面）。
肆、得心證之理由：
一、本件原告起訴主張被告丙○○、丁○○、乙○○等3人原均
    任職於原告公司，而被告丙○○離職後即另創立藍陽公司，
    與原告從事相同之電話語音加值業務，詎被告丙○○未徵得
    原告同意，竟唆使被告丁○○、乙○○擅自利用原告發送簡
    訊之數據網路，為被告丙○○經營之藍陽公司傳送行動電話
    簡訊廣告內容予原告之客戶，再由被告三人朋分藍陽公司向
    宏遠公司拆帳所得利益，被告丙○○並按月給付被告丁○○
    3萬5千元之報酬，被告三人共同自92年5月13日起至93年8月
    26日止，以上開方式不法侵害原告之權利，致原告受有溢付
    電話費63萬5,395元之損害；又被告丁○○、乙○○復共同
    冒名頂替為原告之加盟商，先由被告丁○○彙整發票，再交
    由被告乙○○偽造加盟商王德宇、葉浚明之簽名，於轉帳傳
    票上填製不實之通話時數及應付金額，復開立相同金額之支
    票，送交不知情之原告公司副總經理李進和審核，李進和因
    此陷於錯誤，遂用印核准付款，被告丁○○、乙○○等2人
    以此等方式共向原告詐得164萬503元之款項；另被告丁○○
    出售原告公司客戶資料予被告丙○○，被告丁○○、乙○○
    等2人朋分不法所得計14萬元，亦致原告受有財產上損害云
    云。惟被告丙○○、丁○○、乙○○等3人則均否認有何不
    法侵害原告權利之行為，並分別以上揭情辭置辯。是以，本
    件兩造主要之爭點即為：(一)被告丙○○、丁○○、乙○○等
    3人是否未經原告同意，即共同擅自利用原告數據網路設備
    為渠等自己之營業發送簡訊？因此所致原告損害數額若干？
    (二)被告丁○○、林溫貴等2人是否冒用原告加盟商之名義，
    共同以製作不實轉帳傳票之方式，向原告詐領加盟商佣金？
    (三)被告丁○○是否有盜賣原告客戶資料予被告丙○○，再與
    被告乙○○朋分報酬之行為？茲審究如下：
(一)、被告丙○○、丁○○、乙○○等3人是否未經原告同意，即
    共同擅自利用原告數據網路設備為渠等自己之營業發送簡訊
    ？因此所致原告損害數額若干？
１、按因故意或過失，不法侵害他人之權利者，負損害賠償責任
    。數人共同不法侵害他人之權利者，連帶負損害賠償責任。
    民法第184條第1項前段、第185條第1項前段分別定有明文。
    經查，原告主張被告丁○○、乙○○等2人於原告公司任職
    期間，未經原告同意，即逕自92年5月13日起至93年8月26日
    止，共同為自己營業而擅自使用原告通信設備發送簡訊，共
    57萬7,632筆，每筆以1.1元計算，致原告受有溢付簡訊通信
    費用，計63萬5,395元之財產上損害之事實，已據原告提出
    簡訊發送服務合約書、上開期間內被告丁○○、乙○○等2
    人使用原告設備之簡訊發送紀錄為證（本院卷第13頁至第16
    頁、第27頁至第95頁參照），且為被告丁○○、乙○○等2
    人所不爭執，故上開原告主張之事實，自堪信為真實。是依
    首揭民法規定，被告丁○○、乙○○等2人即應對原告所受
    溢付簡訊通信費用之財產上損害，負連帶賠償責任。又被告
    丁○○、乙○○等2人雖辯稱原告所受此項損害，係為不法
    目的所支出之金錢，不得請求渠等賠償云云，然查，原告係
    依其與宏達資訊有限公司（下稱宏達公司）間簡訊發送服務
    契約之付費約定，支付上開簡訊通信費用予宏達公司，作為
    宏達公司提供原告簡訊發送所需介接技術規格及網路服務之
    對價，有該簡訊發送服務合約書在卷足憑（本院卷第13頁至
    第16頁參照），是原告依約給付簡訊通信費用予宏達公司，
    自不能謂係基於不法原因而為之給付。縱原告向宏達公司購
    買簡訊發送所需介接技術規格及網路服務之目的，係為供自
    己不法營業之用，其給付關係，亦僅存在於原告與宏達公司
    之間，基於債之相對性，核屬原告是否可請求宏達公司返還
    問題，與原告得否依侵權行為之法律關係請求被告丁○○、
    乙○○等2人賠償，互不相涉，故被告上開所辯，顯然誤解
    法律規定，自非可採。因此，被告丁○○、乙○○等2人仍
    應就原告此項溢付簡訊通信費用之財產上損害，負連帶賠償
    責任。
２、次按當事人主張有利於己之事實者，就其事實有舉證之責任
    ，民事訴訟法第277條前段定有明文。查本件原告主張被告
    丙○○對於前述被告丁○○、乙○○等2人擅自使用原告電
    信設備為自己營業發送簡訊之侵權行為，有事前共同謀議之
    犯意聯絡及事後利益分配行為，被告丙○○亦為共同侵權行
    為人云云，且舉被告丙○○於另案刑事偵查中之供述及被告
    丁○○之自白書為證，然縱令被告丙○○於另案刑事偵查中
    供稱渠曾向被告丁○○價購電話號碼等語，或渠知悉被告丁○○、乙○○等2人任職於原告公司之工作內容之事實為真
    正，亦不足以證明被告丙○○向被告丁○○所購買之電話號
    碼，即為原告公司客戶資料，或被告丙○○有何造意或參與
    被告丁○○、乙○○等2人擅自使用原告電信設備為自己營
    業發送簡訊之行為，況原告復始終未舉證證明其公司何等客
    戶資料遭被告丁○○所盜賣，自無從僅憑被告丁○○、乙○○等2人使用原告電信設備發送簡訊之行為，即逕認被告丙○○有何共同犯意聯絡或行為分擔。又原告所舉被告丁○○
    之自白書，僅係電腦繕打之文書資料，既未經被告丁○○簽
    名或蓋章，被告丁○○亦否認該自白書所載內容之真實性，
    而原告復未舉證以實其說，故該自白書內容之實質真實，尚
    待商榷，亦不得遽謂被告丙○○有何造意、共同謀議或參與
    被告丁○○、乙○○等2人擅自使用原告電信設備為自己營
    業發送簡訊之行為。因之，原告既未能舉證證明此一有利於
    己之事實，即不能認被告丙○○亦係本件共同侵權行為人，
    故原告請求被告丙○○連帶賠償其溢付簡訊通信費用之財產
    上損害，為無理由，不應准許。
(二)、被告丁○○、乙○○等2人是否冒用原告加盟商之名義，共
    同以製作不實轉帳傳票之方式，向原告詐領加盟商佣金？
    查原告另主張被告丁○○、乙○○等2人於任職期間，冒用
    葉浚明、王德宇之名義，共同以製作不實轉帳傳票之方式，
    向原告詐領加盟商佣金，且否認葉浚明、王德宇為其公司之
    加盟商云云，惟查，原告自行提出之92年2月15日起至93年7
    月15日止轉帳傳票之摘要欄，均已分別載明葉浚明或王德宇
    之姓名，以及該二人所使用之行動電話號碼（本院卷第96
    頁至113頁參照），以原告公司名義簽發之付款支票亦有記
    名憑票支付葉浚明或王德宇者（本院卷第114頁至第118頁參
    照），參以原告復自認該等轉帳傳票上所載0000000000、00
    00000000、0000000000、0000000000、0000000000、000000
    0000等葉浚明或王德宇所使用之電話號碼，確為其公司所申
    辦，而該等轉帳傳票又均經原告實際負責人李進和以「Kevi
    n」字樣簽准付款等事實，堪認平日原告公司與葉浚明、王
    德宇即有行動電話相關通訊業務之往來，否則，如葉浚明或
    王德宇並非原告之加盟商，衡情原告實際負責人李進和實無
    可能於長達約1年半的時間持續簽核付款，而完全未加聞問
    或查證，是原告否認葉浚明、王德宇為其公司之加盟商云云
    ，不足為採。又即使按照該等轉帳傳票所載付款金額換算之
    通話分鐘數，均高於中華國際通訊網路股份有限公司函覆本
    院各該月份之通話分鐘數，致生溢領加盟佣金情事，亦屬原
    告依加盟契約關係向葉浚明或王德宇請求返還之問題；另原
    告依據該等轉帳傳票金額所簽發之付款支票票款，事後是否
    為被告丁○○或乙○○所取得，則屬被告丁○○、乙○○等
    2人與葉浚明、王德宇間借名加盟問題，均不能據之即認被
    告丁○○、乙○○等2人有何以故意共同製作不實轉帳傳票
    方式，向原告詐領加盟佣金之事實存在。是以，原告徒以被
    告乙○○製作之轉帳傳票所載付款金額換算後，高於上開6
    支行動電話門號各該月份之實際通話分鐘數，主張被告丁○○、乙○○等2人故意共同製作虛偽不實之轉帳傳票，向原
    告詐領加盟佣金云云，即不足為採。此外，原告復未舉出其
    他證據資料證明被告丁○○、乙○○等2人確有製作不實傳
    票向原告詐領款項之侵權行為事實存在，故原告依據侵權行
    為之法律關係，請求被告丁○○、乙○○等2人連帶賠償其
    溢付加盟佣金，計164萬503元之損害，為無理由，不應准許
    。
(三)、被告丁○○是否有盜賣原告客戶資料予被告丙○○，再與被
    告乙○○朋分報酬之行為？
    末查，原告主張被告丁○○盜賣原告客戶資料予被告丙○○
    ，再與被告乙○○朋分報酬，渠2人不法所得計14萬元云云
    ，無非係以前揭被告丁○○自白書及被告丁○○於另案刑事
    偵查中之供述為其論據，然此已為被告丁○○所否認，且原
    告亦不能證明其公司究係何等客戶資料遭被告丁○○盜賣，
    而前揭被告丁○○自白書所載內容之真實性，仍待商榷，復
    已敘明如前，故自無從僅憑被告丁○○之銀行帳戶於93年3
    月至同年6月間，先後共有4次3萬5千元之匯款入帳，即謂該
    等款項係被告丁○○盜賣原告客戶資料予被告丙○○之不法
    所得。是上開原告所舉證據方法，均無從證明被告丁○○、
    乙○○等2人有何共同出售原告客戶資料並朋分報酬之侵權
    行為存在，故原告依據侵權行為之法律關係，請求渠2人連
    帶賠償14萬元，亦無理由，應予駁回。
二、綜上所述，被告丁○○、乙○○等2人未經原告同意，即共
    同擅自利用原告數據網路設備為渠等自己之營業發送簡訊，
    且致原告受有溢付簡訊通信費用，計63萬5,395元之財產上
    損害，依民法第185條第1項前段規定，渠2人自應負連帶賠
    償責任。至原告另主張被告丙○○亦為盜用其公司數據網路
    設備發送簡訊之共同侵權行為人，以及被告丁○○、乙○○
    等2人冒用原告加盟商之名義，共同製作不實轉帳傳票向原
    告詐領加盟商佣金，暨被告丁○○有盜賣原告客戶資料予被
    告丙○○，再與被告乙○○朋分報酬之行為等事實，原告均
    未能舉證充分證明其真實性，故不能令被告負擔該部分侵權
    行為損害賠償責任。從而，原告依據侵權行為之法律關係，
    起訴請求被告丁○○、乙○○等2人連帶賠償63萬5,395元，
    及自95年7月10日起至清償日止之法定遲延利息，為有理由
    ，應予准許，至逾此範圍之請求，則為無理由，應駁回之。
伍、兩造分別陳明願供擔保，請求准予宣告假執行或免為假執行
    ，經核原告勝訴部分，並無不合，爰分別酌定相當之擔保金
    額，予以准許。至原告敗訴部分，其假執行之聲請，即失所
    依附，應併駁回之。
陸、本件事證已臻明確，兩造其餘之攻擊防禦方法，核與判決結
    果無影響，爰不一一論述，附此敘明。
柒、據上論結，本件原告之訴為一部有理由，一部無理由，依民
    事訴訟法第385條第1項前段、第79條、第85條第2項、第390
    條第2項、第392條第2項，判決如主文。
中　　華　　民　　國　　96　　年　　8 　　月　　8 　　日
                  民事第六庭    法　官　楊晉佳
以上正本係照原本作成。
如不服本判決，應於送達後20日內依對造人數提出繕本向本院提
出上訴狀上訴於臺灣高等法院。
中　　華　　民　　國　　96　　年　　8 　　月　　8 　　日
                                書記官  朱俶伶
